【裁判字號】    97,毒抗,425
【裁判日期】    971031
【裁判案由】    毒品危害防制條例
【裁判全文】
臺灣高等法院刑事裁定                 97年度毒抗字第425號
抗  告  人
即  被  告  甲○○
上列抗告人即被告因違反毒品危害防制條例案件，不服臺灣板橋
地方法院97年度毒聲字第1608號，中華民國97年7 月31日所為應
送勒戒處所觀察、勒戒之裁定，提起抗告，本院裁定如下：
    主  文
抗告駁回。
    理  由
一、檢察官聲請意旨略以：被告甲○○基於施用第二級毒品安非
    他命之犯意，於民國97年4月1日下午7 時許，在不詳地點施
    用第二級毒品安非他命，嗣為警於同年月3日上午6時許，在
    臺北市○○區○○路89號查獲上情。訊據被告坦承上揭犯行
    ，且其尿液經送檢驗後有安非他命類毒品陽性反應，此有台
    灣尖端先進生技醫藥股份有限公司出具之濫用藥物檢驗報告
    附卷可稽，其施用毒品犯行堪予認定。爰依毒品危害防制條
    例第20條第1項及觀察勒戒處分執行條例第3條第1 項規定，
    聲請裁定將被告送勒戒處所觀察、勒戒等語。
二、原裁定意旨略以：本件聲請意旨除：(一)犯罪事實「第二級毒
    品安非他命」均應更正為「第二級毒品甲基安非他命」；(二)
    證據部分補充「臺北市政府警察局偵辦毒品案件尿液檢體委
    驗單影本一紙」外，其餘聲請意旨經核於法要無不合，應依
    毒品危害防制條例第20條第1項、觀察勒戒處分執行條例第3
    條第1項，裁定被告應送勒戒處所觀察、勒戒等語。
三、抗告意旨略以：抗告人並無施用第二級毒品甲基安非他命之
    犯行，蓋於97年4月3日在大同分局尿檢對於第二級毒品甲基
    安非他命雖呈陽性反應，惟伊於同日晚上10時17分遭羈押於
    台北看守所之際，即再度接受血液及尿液之檢驗，然並無檢
    驗出伊有何等毒品施用之陽性反應，則先後所採集之血液、
    尿液檢體時間僅相距短短幾個小時，毒品在體內殘留時間實
    不可能旋即代謝完畢，由此可證抗告人確無任何施用毒品之
    犯行。其次，伊於警詢中從未坦承自身有何等吸食毒品之犯
    行，伊因患有雙眼曲光不正症，無法檢視筆錄內容與伊所陳
    有何不符，僅得聽從當時警官之命令而按捺指印，故伊並無
    施用毒品云云。
四、經查：
  (一)抗告人否認於警詢中有坦承施用毒品之行為，警詢筆錄與其
    所言不符云云，惟經本院向臺灣板橋地方法院調取被告於97
    年4月3日之警詢筆錄影本及警詢錄音光碟，由本院受命法官
    於97年10月29日勘驗該警詢錄音光碟結果，抗告人確實陳述
    ：「（問：最近一次是在什麼時候、什麼地方施用二級安非
    他命毒品跟K他命？）最後一次嗎？....2 天前。」、「（
    問：4月1日嗎？）嗯。」、「（問：什麼時候？）晚上。」
    、「（問：大概幾點？）7點多。」、「（問：在哪？） 外
    面朋友的車上。」、「（問：是用毒品吸食器燃燒吸食嗎？
    ）嗯。」、「（問：K他命最後一次是什麼時候？） 上個月
    ... 不對，是2 月中旬。」等語，製有勘驗筆錄附卷可稽。
    雖警詢筆錄非逐字句記載，然抗告人陳述內容語意與警詢筆
    錄所載並無不符之處，且抗告人言語陳述自然，可認抗告人
    係在自由意志下坦承其於上揭時地施用甲基安非他命，則其
    事後否認於警詢時曾為此供述，顯屬飾卸之詞，不足採信。
  (二)又抗告人於97年4月3日上午6 時許，為警查獲後經採集其尿
    液送臺灣尖端先進生技醫藥股份有限公司以EIA 酵素免疫分
    析法初驗，再以GC/MS氣相層析/質譜儀法確認結果，確呈甲
    基安非他命之陽性反應，有該公司97年4 月17日濫用藥物尿
    液檢驗報告及臺北市政府警察局偵辦毒品案件尿液檢體委驗
    單（尿液檢體編號：021964）各1 紙在卷可稽。又甲基安非
    他命經施用進入人體後，經人體代謝作用，約70％於24小時
    內自尿中排出，約90％於96小時內自尿中排出，最長可能不
    會超過4 日，此有行政院衛生署藥物食品檢驗局81年2月8日
    81藥檢壹字第001156號函可按。查施用甲基安非他命之代謝
    最先是去N-甲基（N-demeth ylation）形成安非他命，而施
    用甲基安非他命後，在正常尿液PH值情況下，24小時內，有
    43％服用劑量以甲基安非他命原態排出；又施用安非他命後
    ，其尿液不致檢出甲基安非他命陽性反應，而施用甲基安非
    他命後，其尿液可檢出甲基安非他命和其代謝物安非他命成
    分，此有行政院衛生署管制藥品管理局93年11月2 日管檢字
    第0930010499號函可按；且尿液初步檢驗係採用免疫學分析
    法，呈陽性反應者，再以氣相層析質譜分析法進行確認，均
    不致產生偽陽性反應，亦有行政院衛生署管制藥品管理局92
    年6 月20日管檢字第0920004713號函足憑，是以上開檢驗結
    果當足以認定為真實而堪予採信。本件被告為警採集之尿液
    經檢驗後既呈甲基安非他命陽性反應，自足徵被告應有於97
    年4月3日上午6 時為警查獲後採尿前回溯96小時期間內某時
    ，施用第二級毒品甲基安非他命1 次之行為無訛，核與被告
    於警詢時自白之施用時間若合符節，益見被告於警詢時之自
    白與事實相符，堪予採信。雖抗告人抗辯其於同日晚上10時
    17分遭羈押於臺灣臺北看守所之際，即再度接受血液及尿液
    之檢驗，並無檢驗出其有何等毒品施用之陽性反應，從而指
    摘原裁定不得遽依前次檢驗報告即認其有施用甲基安非他命
    云云。然經本院函查臺灣臺北看守所，抗告人於該日入所時
    並未採血或採尿送毒品檢測，而是至同年月17日方有採驗尿
    液，有該所公文北所衛字第0970010326號及收容人毒品尿液
    檢驗報告表附卷在案，故抗告人抗辯先後二次檢驗時間僅隔
    短短數小時卻有不同檢驗結果，顯屬無稽。且抗告人經臺灣
    臺北看守所採集尿液送驗，已是本件經警查獲而遭羈押後14
    日之事，揆諸前揭說明，當無法檢驗出甲基安非他命之代謝
    物，自不得執此次檢驗結果作有利於抗告人之認定。
  (三)綜上所述，原審依檢察官之聲請，援引毒品危害防制條例第
    20條第1項、觀察勒戒處分執行條例第3條第1 項之規定，裁
    定將被告送勒戒處所觀察、勒戒，經核並無違誤；本件抗告
    ，並無理由，自應予駁回。
五、據上論斷，應依刑事訴訟法第412 條，裁定如主文。
中    華    民    國    97    年    10    月    31    日
                  刑事第九庭審判長法  官  陳貽男
                                  法  官  許宗和
                                  法  官  何信慶
以上正本證明與原本無異。
不得再抗告。
                                  書記官  王泰元
中    華    民    國    97    年    11    月    3     日


司法院資訊處製作；財團法人民間司法改革基金會備份。
